【裁判字號】    90,毒抗,158
【裁判日期】    900426
【裁判案由】    觀察、勒戒
【裁判全文】
臺灣高等法院臺南分院刑事裁定            九十年度毒抗字第一五八號        Ｃ
      抗  告  人
      即  被  告  甲  ○  ○
右列抗告人因觀察、勒戒案件，不服雲林地方法院所為中民國九十年二月十二日（九
十年度毒聲字第二一一號）裁定，提起抗告，本院裁定如左：
      主      文
抗告駁回。
      理      由
一、抗告意旨略以：抗告人甲○○陳稱伊之所以尿液呈毒品甲基安非他命陽性反應係
    因長期喝維士比、康貝特以及食用少量減肥藥所致。又抗告人並非如原裁定法院
    所認定係因另犯竊盜案件由雲林地方法院羈押於雲林看守所，且原裁定法院以不
    明時間、不明地點即裁定抗告人應送觀察、勒戒，實違反人權而要求再審云云。
二、按當事人對於法院之裁定有不服者，除有特別規定外，得抗告於直接上級法院，
    刑事訴訟法第四百零三條第一項定有明文。本件抗告人既對原裁定不服，自可抗
    告於本院，尚非再審之問題，合先敘明。
三、本件經查：
（一）抗告人抗告意旨雖辯稱伊因長期喝維士比、康貝特及食用減肥藥致其尿液檢驗
      呈安非他命陽性反應云云，然渠並未提出任何事證，以證明伊確有服用前開飲
      品之事實，亦未提出其所服用之飲品，確係有安非他命之證明，是抗告人之抗
      辯，即屬無據。況「安非他命」經行政院衛生署於七十九年十月九日」以七九
      、十、九衛署藥字第九○四一四二號公告列入麻醉藥品管理條例第二條第四款
      所定「化學合成類麻醉藥品」管理，並禁止於醫療上使用及非法販賣、持有、
      施打、吸用。縱抗告人所辯其確有服用前開飲品之事實，然該成藥既經衛生署
      核准製造出售，應有標示其成分，而安非他命既不得作為醫療之用，應無安非
      他命之成分，亦足證抗告人所辯，顯係事後卸責之詞。
（二）又按個人口服投與甲基安非他命後，其尿液能否驗出甲基安非他命陽性反應，
      與其投與方式、投與量、採尿時間、個人體質及檢驗儀器之精密度等有關，一
      般而言，約百分之七十於口服投與後二十四小時自尿液中排出，約百分之九十
      於九十六小時內自尿中排出，從而吸食時間距採集尿液時間，最長可能不會超
      過四日，此有行政院衛生署藥物食品檢驗局（８１）藥檢壹字第００一一五六
      號函可參。本件抗告人經警查獲所採集之尿液既檢驗出安非他命陽性反應，堪
      認被告於採尿前九十六小時內之某時非法施用安非他命，雖渠於始終否認前揭
      犯行，惟查，抗告人於八十九年十一月二十一日被採驗之尿液，經送長昕生活
      事業股份有限公司新東分公司初驗結果有安非他命類反應（詳偵查卷第五頁）
      復經雲林看守所送法務部調查局以螢光偏極免疫分析法初步篩驗，再以氣相層
      析質譜儀分析法確認，均呈甲基安非他命陽性反應，有法務部調查局（89）陸
      （一）字第八九○九八○○九號檢驗通知書一份在偵查卷可稽（詳偵查卷第六
      頁），是其犯行應堪認定，而其所辯顯屬事後卸責之詞，不足採信。
四、另查抗告人於抗告意指陳稱伊非犯竊盜罪云云。經查，抗告人係因違反槍砲罪嫌
    於八十九年十一月二十日由臺灣雲林地方法院解送至雲林看守所羈押，所謂抗告
    人另犯竊盜案件係聲請人誤載，併此敘明。
五、綜上所述，原審法院依毒品危害防制條例第二十條第一項及觀察勒戒處分執行條
    例第三條第一項規定，裁定將抗告人送勒戒處所觀察、勒戒，本院經核應無不合
    。是本件抗告人任意指摘原裁定不當，為無理由，應予駁回。
六、據上論斷，應依刑事訴訟法第四百十二條，裁定如主文。
中    華    民    國      九十      年      四      月      二十六      日
                                  臺灣高等法院臺南分院刑事第四庭
                                      審判長法官  陳    義    仲
                                            法官  徐    財    福
                                            法官  宋    明    蒼
右正本證明與原本無異。
不得再抗告。
                                      法院書記官  余    素    美
中    華    民    國      九十      年      四      月      二十七      日


司法院資訊處製作；財團法人民間司法改革基金會備份。
